【裁判字號】    89,易,1171
【裁判日期】    890630
【裁判案由】    竊盜
【裁判全文】
臺灣桃園地方法院刑事判決                        八十九年度易字第一一七一號
    公  訴  人  臺灣桃園地方法院檢察署檢察官
    被      告  甲○○○○  Ｗ.
右列被告因竊盜案件，經檢察官提起公訴（八十九年度偵字第五四八一號），本院判
決如左：
        主  文
甲○○○○  ＷＡＴＩ連續竊盜，處罰金壹仟伍佰元，如易服勞役以參佰元折算壹日
。
        事  實
一、甲○○○○  ＷＡＴＩ基於意圖為自己不法所有之概括犯意，先於民國八十九年
    四月八日晚上八時三十分許，在桃園縣桃園市○○路八十七號ＮＥＴ服飾店，趁
    該店店員丙○○不注意之際，竊取店內之背心上衣一件（價值新台幣一百九十九
    元），得手後藏置於其所穿著之大衣內。旋於同日晚上八時五十一分許，復至同
    路九十二號三商百貨公司黛安芬專櫃，亦趁該店店員乙○○不注意之際，竊取店
    內女用內衣褲各一件（價值二百九十九元），藏放於其大衣內，為店員乙○○察
    覺有異報警而查獲上情。
二、案經桃園縣警察局桃園分局報請台灣桃園地方法院檢察署檢察官偵查起訴。
        理  由
一、訊據被告甲○○○○  ＷＡＴＩ矢口否認有右揭竊盜犯行，辯稱：前開兩套衣服
    伊均有付款購買，僅因當時伊需打電話，手持手提帶不方便，故將第一套ＮＥＴ
    之包裝帶及發票均丟棄，而將衣服置於大衣內，至於第二套衣服伊確有付款購買
    云云，惟查，在被告大衣內取出之背心上衣尚夾有防盜器一只，業據証人乙○○
    、丙○○於警訊中証述綦詳，而衡諸一般常情，消費者至服飾店購買衣服結帳後
    ，店員均會將防盜器拆除，鮮有已付款而未將防盜器拆除之理，並將新購之衣物
    藏置於所穿之衣物內，次查，被告雖辯稱前開女用內衣褲已付款，惟被告係在店
    員發現其竊取後始表明願意付款一情，亦據証人乙○○証述在卷，此外復有贓物
    認領保管單一紙附卷可稽，是被告之前開辯詞，無非事後卸責之詞，委無可採。
    故本件事証明確，被告犯行洵堪認定。
二、核被告之所為，係犯刑法第三百二十條第一項之竊盜罪。被告先後二次犯行，時
    間緊接，犯罪構成要件相同，顯係基於概括犯意為之，為連續犯，應論以一罪，
    並加重其刑。爰審酌被告犯罪之動機、目的、手段、竊取財物之價值及犯罪後拒
    不承認，顯無悛悔之意等一切情狀，量處如主文所示之刑，並諭知易服勞役之折
    算標準，以資懲儆。
據上論斷，應依刑事訴訟法第二百九十九條第一項前段，刑法第五十六條、第三百二
十條第一項、第四十二條第二項，罰金罰鍰提高標準條例第一條前段、第二條，判決
如主文。
本案經檢察官呂理銘到庭執行職務。
中      華      民      國      八十九    年      六      月    三十    日
                                臺灣桃園地方法院刑事第一庭
                                    法  官  林  恆  吉
右正本證明與原本無異。
如不服本判決，應於判決送達後十日內向本院提出上訴狀( 應附繕本 )，上訴於
臺灣高等法院。
                                    書記官  楊  文  雄
中        華        民        國   八十九   年    七    月      四      日
附論罪科刑依據之法條：
刑法第三百二十條第一項
意圖為自己或第三人不法之所有，而竊取他人之動產者，為竊盜罪，處五年以下有期
徒刑、拘役或五百元以下罰金。


司法院資訊處製作；財團法人民間司法改革基金會備份。
